臺灣高等法院刑事判決
110年度上訴字第738號
上  訴  人  
即  被  告  馮富麗



            李宥萱



選任辯護人  陳柏任律師
            王聖傑律師
上列上訴人因詐欺案件，不服臺灣新北地方法院109年度訴字第3
55號，中華民國109年11月10日第一審判決（起訴案號：臺灣新
北地方檢察署109年度偵字第369號、第10271號、第10272號，移
送併辦案號：臺灣臺南地方檢察署109年度少連偵字第66號、臺
灣臺北地方檢察署109年度偵字第15222號），提起上訴，本院判
決如下：
    主  文
原判決關於辛○○、丙○○部分均撤銷。
辛○○犯如附表「罪名及宣告刑」欄所示之罪，各處如附表「罪名
及宣告刑」欄所示之刑及沒收。應執行有期徒刑貳年陸月。
丙○○犯如附表「罪名及宣告刑」欄所示之罪，各處如附表「罪
名及宣告刑」欄所示之刑及沒收。應執行有期徒刑壹年拾月。
    事  實
辛○○、丙○○於民國108年12月間分別在報紙、臉書上見求職廣告
刊載，乃各以電話、通訊軟體與姓名年籍不詳、綽號「雄哥」（
下稱「雄哥」）、「喜」（下稱「喜」）、「歲月如梭」（下稱
「歲月如梭」）之成年人聯繫，辛○○獲知其工作內容為領取提款
卡後，再前往自動櫃員機提款，並將提領款項交付姓名年籍不詳
之成年人，即得以領取每小時新臺幣(下同)200元之報酬，丙○○
獲知其工作內容為前往指定地點收取款項，並將收取款項交付姓
名年籍不詳之成年人，即得以領取收取款項總額1%之報酬。辛○○
、丙○○雖均預見以此方式提款、收款、送款，將可供詐欺犯罪者
遂行詐欺取財犯行及掩飾、隱匿詐欺取財犯罪所得之去向、所在
，且「雄哥」、「喜」、「歲月如梭」係屬於具有持續性、牟利
性、結構性之詐欺集團，竟不違背其本意，與「雄哥」、「喜」
、「歲月如梭」及詐欺集團不詳成員共同意圖為自己不法之所有
，基於詐欺取財、洗錢、參與犯罪組織之不確定故意之犯意聯絡
(附表編號7、8部分，丙○○另與畢元亨﹝業經原審判決有罪確定﹞
基於前開犯意聯絡)，加入「雄哥」、「喜」、「歲月如梭」所
屬詐欺集團，辛○○擔任從事提領款項之車手，丙○○擔任從事收取
款項之收水。嗣詐欺集團不詳成員分別於附表所示之時間，以詐
騙手法施用詐術，使被害人等陷於錯誤，而匯款至詐騙集團成員
指定帳戶，再分別由辛○○(附表編號1至6部分)、畢元亨(附表編
號7、8部分)提領款項，並將提領款項交付丙○○(附表編號1、2、
5至8部分)、姓名年籍不詳之成年人(附表編號3、4部分)，丙○○
再將收取款項交付姓名年籍不詳之成年人，以此方式掩飾、隱匿
詐欺取財犯罪所得之去向、所在（詐欺時間、詐騙手法、被害人
、匯款時間、金額、匯入帳戶、提款時間、地點、金額、提款人
、收款人均如附表所示)。
    理  由
一、上訴人即被告辛○○經合法傳喚，無正當理由不到庭，爰不待
    其陳述逕行判決。
二、證據能力
  ㈠組織犯罪防制條例第12條第1項中段規定：「訊問證人之筆錄
    ，以在檢察官或法官面前作成，並經踐行刑事訴訟法所定訊
    問證人之程序者為限，始得採為證據。」此為刑事訴訟證據
    能力之特別規定，且較刑事訴訟法證據章有關傳聞法則之規
    定更為嚴謹，自應優先適用。準此，證人於警詢中之證述，
    於違反組織犯罪防制條例案件，即絕對不具證據能力，而無
    刑事訴訟法第159條之5規定之適用，不得採為判決基礎。是
    附表所示之證人即告訴人於警詢中之證述，於被告辛○○、丙○○違反組織犯罪防制條例部分，不具證據能力。
  ㈡本案作為認定事實所引用被告以外之人於審判外之供述證據
    ，均未經當事人及辯護人於言詞辯論終結前聲明異議，本院
    審酌各該證據資料製作時之情況，亦無違法不當及證明力明
    顯過低之瑕疵，依刑事訴訟法第159條之5規定，認均有證據
    能力。　　
三、被告辛○○、丙○○否認有何三人以上共同詐欺取財、洗錢及參
    與犯罪組織之犯行，被告辛○○辯稱：我是看報紙廣告，然後
    加「雄哥」的LINE去應徵工作，他說他們經營夾娃娃機，是
    合法經營，我是應徵作業員、會計助理，「雄哥」叫我去捷
    運那邊，有人會拿提款卡給我，後來「雄哥」叫我去領錢，
    說是夾娃娃機的錢，我領錢後，等他們電話通知，我就把錢
    交給丙○○，我不知道這是詐欺集團等語；被告丙○○辯稱：我
    去臉書的社團找工作，對方傳LINE給我說叫做「喜」，後來
    「喜」給我「雄哥」的LINE，我就跟「雄哥」聯絡，「雄哥
    」叫我去拿錢，我就去拿錢，然後拿給老闆，對方說在釣蝦
    場放遊戲機台，他們請我把遊戲機台的錢拿給老闆，我不知
    道他們是詐欺集團等語。經查：
　㈠不爭執事實　　　
    被告辛○○、丙○○於108年12月間分別在報紙、臉書上見求職
    廣告刊載，乃各以電話、通訊軟體與「雄哥」、「喜」、「
    歲月如梭」之成年人聯繫，被告辛○○獲知其工作內容為領取
    提款卡後，再前往自動櫃員機提款，並將提領款項交付姓名
    年籍不詳之成年人，即得以領取每小時200元之報酬，被告
    丙○○獲知其工作內容為前往指定地點收取款項，並將收取款
    項交付姓名年籍不詳之成年人，即得以領取收取款項總額1%
    之報酬，乃同意擔任前開工作；嗣詐欺集團不詳成員分別於
    附表所示之時間，以詐騙手法施用詐術，使被害人等陷於錯
    誤，而匯款至詐騙集團成員指定帳戶，再分別由被告辛○○(
    附表編號1至6部分)、畢元亨(附表編號7、8部分)提領款項
    ，並將提領款項交付被告丙○○(附表編號1、2、5至8部分)、
    姓名年籍不詳之成年人(附表編號3、4部分)，被告丙○○再將
    收取款項交付姓名年籍不詳之成年人等情，業據被告辛○○、
    丙○○於原審及本院審理中坦承不諱(原審卷一第295、296頁
    ，本院卷第138、139、252、253頁)，並有附表「證據出處
    」欄所示之證據存卷可考(附表所示之證人即告訴人於警詢
    中之證述，僅供證明三人以上共同詐欺取財及洗錢犯行之用
    )，此部分事實應堪認定。
　㈡本件爭點為，被告辛○○為前開提款、送款之行為，被告丙○○
    為前開收款、送款之行為，主觀上有無詐欺取財、洗錢及參
    與犯罪組織之不確定故意。茲論述如下：　　
　⒈行為人對於構成犯罪之事實，預見其發生，而其發生並不違
    背其本意者，以故意論，刑法第13條第2項定有明文，此即
    實務及學理上所稱之「不確定故意」、「間接故意」或「未
    必故意」。申言之，不確定故意係指行為人主觀上對於構成
    要件之可能實現有所預見，卻聽任其自然發展，終至發生構
    成要件該當結果，或實現不法構成要件之主觀心態。行為人
    此種容任實現不法構成要件或聽任結果發生之內心情狀，即
    屬刑法所稱之不確定故意。
  ⒉金融機構帳戶之存摺、提款卡具專屬、私密性，並以本人使
    用為原則，縱偶遇特殊情況而將存摺、提款卡、提款卡密碼
    交付他人者，亦恆與該收受者具相當信賴關係，原無任意交
    付他人使用之理，是苟非意在將該存款帳戶作為犯罪之不法
    目的或掩飾真實身份，實無蒐集他人存款帳戶金融卡及提款
    密碼之必要。準此，依一般人之社會生活經驗，如持有存摺
    、提款卡等帳戶資料者，特意不自行提領金融機構帳戶內款
    項，反而支付代價委由他人以隨機選定之任意地點，由自動
    櫃員機提領款項據以交付，抑或遇有他人刻意支薪委由不相
    識者出面領取包裹，支薪者且隱藏不出，則應徵提領款項或
    領取包裹者，對依指示所提領金融機構帳戶內款項可能係詐
    欺所得之不法來源、所領取之包裹可能涉及不法等情，當有
    合理之預期。佐以詐欺集團利用車手提領人頭金融機構帳戶
    款項或領取包裹，業經報章媒體多所披露，並屢由政府及新
    聞為反詐騙宣導，是一般具有通常智識之人，均可知支付薪
    資委由他人以臨櫃或至自動付款設備方式提領金融機構帳戶
    款項或至指定地點領取包裹者，多係藉此取得不法犯罪所得
    ，且隱匿金融機構帳戶內資金實際取得人之身分，以逃避追
    查。再者，現今金融服務遠已不同於往昔傳統金融產業，金
    融機構與自動櫃員機等輔助設備隨處可見且內容多樣化，尤
    其電子、網路等新興金融所架構之服務網絡更綿密、便利，
    甚且供無償使用，此為吾人日常生活所習知，而正常人多會
    透過金融機構轉匯款項，倘捨此不為，刻意以輾轉隱晦之方
    式運送款項，應係為掩人耳目、躲避警方查緝。且按諸常理
    ，正常、合法之企業，若欲收取客戶之匯款，直接提供其帳
    戶予客戶即可，此不僅可節省勞費、留存金流證明，更可避
    免發生款項經手多人而遭侵吞等不測風險，殊難想像有何專
    門聘僱他人收取款項之必要。被告辛○○為高中肄業、職業為
    作業員、行為時40餘歲，被告丙○○為高中休學、在飲料店打
    工、行為時20餘歲（偵字第369號卷第8、152頁，原審卷二
    第257頁），其等均有相當智識程度及社會經驗，為心智成
    熟健全之成年人，對上情當知之甚詳。
  ⒊被告辛○○於警詢、偵查及原審審理中供稱；我看報紙應徵作
    業員的工作，後來「喜」加我LINE，我就傳我的履歷給他，
    當天下午「歲月如梭」也加我LINE，並派1名年輕男子至我
    住處樓下，向我收取履歷、身分證、房屋租賃契約影本，並
    確認我的住處後才離去，「雄哥」以LINE指示我到指定地點
    ，並叫我在原地等待，之後有1名年輕男子拿包裹給我，裡
    面裝有提款卡及存摺影本，我就依照「雄哥」的指示領錢與
    交錢，108年12月23日我總共領了25萬元，「雄哥」叫我抽6
    ,000元當作薪資，當時我還問「雄哥」為什麼這麼多，後來
    「雄哥」叫我把錢交給1個女生，還要我交給對方後，直接
    離開，不能回頭看，我覺得奇怪、鬼鬼祟祟的，我覺得有問
    題，就質問「雄哥」是不是違法的事，「雄哥」說不是，翌
    （24）日我領了7、8萬元，「雄哥」叫我抽3,000元當作薪
    資等語（偵字第369號卷第12至14、87至88、104至105頁，
    警卷第12至13頁，原審卷一第295頁）。被告丙○○於警詢、
    偵查及原審審理中供稱：我透過通訊軟體LINE與「雄哥」等
    人聯繫，對方表示是做釣蝦場放遊戲機台的工作，因為機台
    沒有現金交易，只有顧客儲值的錢，所以要我去收錢，再轉
    交給指定的人，是在我住家門口面試，由「阿祥」幫我面試
    ，他拿走我的履歷，並拍下我的身分證就離開，我前後大概
    領了120萬元，可以取得收款金額1%之報酬，當時我覺得很
    像車手，有詢問對方，但是對方說不是，被查獲當天我依指
    示要去跟辛○○收款，到場時看到辛○○身邊有2名男子，我覺
    得奇怪，所以離開現場等語（偵字第369號卷第21至23、89
    至90、109至110、138至140、174至175頁，原審卷一第77至
    79頁，原審卷二第104頁）。
　⒋由被告辛○○、丙○○上開供述可知，其等均未見過「雄哥」等
    人，僅係透過通訊軟體LINE聯繫，且被告辛○○所應徵之工作
    內容係收取他人之提款卡，並依指示前往自動提款機提領款
    項後，再轉交予「雄哥」指定之人，被告丙○○之工作內容係
    依指示向「雄哥」指定之人收款後，再轉交予他人，以被告
    辛○○、丙○○與「雄哥」等人素不相識，亦未謀面，彼此全無
    信任基礎，苟其等所提領、收取、交付款項之來源並無違法
    ，大可由「雄哥」等人自行出面提款、收款、送款，豈有必
    要採取如此輾轉、周折之作法，以應徵工作方式，覓得被告
    辛○○、丙○○出面提款、收款、送款。況被告辛○○、丙○○所稱
    應徵過程與一般正常工作之應徵多係在公司內進行，由進行
    面試之人透過面對面交流決定是否錄取應徵者之程序迥異，
    對方亦未提供公司名稱、營業地址等公司相關資訊，顯與常
    情有違，一般人遇此不尋常之情況，理應懷疑對方所述之真
    實性及工作之合法性，並進一步查證確認，以被告辛○○、丙○○具有相當智識程度及社會經驗，對於前開明顯異於先前謀
    職方式及工作內容之情況，顯已心生疑慮。又被告辛○○用以
    提款之提款卡，係不認識之他人所有，由不詳人士交給被告
    辛○○，待被告辛○○提款完畢後，再將提領款項交付被告丙○○
    或不詳人士，丙○○再將收取款項交付不詳人士，依此行為模
    式，顯係將單一提款行為刻意多段分工，以隱諱之方式安排
    由不同人進行，且於提領完畢後立即繳回，核與一般公司之
    會計及出納作業有別。況被告辛○○、丙○○係於提款後自行從
    中取得當日報酬，並無任何薪資單或領據，亦與一般公司之
    發薪及出帳程序有異。且持提款卡至自動櫃員機提領金錢及
    向他人收取金錢後將款項送至指定處所，此一工作內容實無
    須耗費多大之勞力，然被告辛○○得以領取每小時200元之報
    酬，被告丙○○得以領取收取款項總額1%之報酬，其等付出之
    勞力與獲得之報酬顯不相當，明顯不合常情，當可預見此一
    工作係屬違法行為，所提領之款項為不法所得，否則何需提
    供如此高薪，並以此種迂迴、隱晦之方式交付提領之款項。
    參諸被告辛○○、丙○○提款、收款、送款之頻率、時間接近，
    若係來源合法之款項，實難想像有即時領款、取款、送款之
    急迫性，被告辛○○、丙○○卻仍聽從指示前往提款、收款、送
    款，顯與詐騙集團對一般民眾施行詐術，致民眾陷於錯誤而
    匯款後，為免被害人因發覺有異而報警處理，致無法領取詐
    欺所得，或於提款後為避免追緝，乃須即時、迅速地領取犯
    罪所得，並於提款後前往特定地點交付贓款之犯罪模式相同
    。準此，被告辛○○、丙○○依「雄哥」之指示提款、收款、送
    款時，對於所應徵工作係為車手、收水，所提領、收取、交
    付款項可能係詐欺所得等情，應有所預見，卻仍多次依指示
    提領、收取、交付款項，協助詐騙集團領得贓款，完成詐欺
    取財計畫，顯見其等有容認自己與詐騙集團成員共同為詐欺
    取財犯行之不確定故意。
　⒌洗錢防制法之立法目的，依同法第1條規定，係在於防範及制
    止因特定犯罪所得之不法財物或財產上利益，藉由洗錢行為
    （例如經由各種金融機構或其他交易管道），使其形式上轉
    換成為合法來源，以掩飾或切斷其財產或財產上利益來源與
    犯罪之關聯性，而藉以逃避追訴、處罰。準此以觀，洗錢防
    制法洗錢罪之成立，除行為人在客觀上有掩飾或隱匿因特定
    犯罪所得財產或財產上利益之具體作為外，尚須行為人主觀
    上具有掩飾或隱匿其財產或利益來源與犯罪之關聯性，使其
    來源形式上合法化，以逃避國家追訴、處罰之犯罪意思，始
    克相當。倘能證明人頭帳戶內之資金係前置之特定犯罪所得
    ，即應逕以一般洗錢罪論處，例如詐欺集團向被害人施用詐
    術後，為隱匿其詐欺所得財物之去向，而令被害人將其款項
    轉入該集團所持有、使用之人頭帳戶，並由該集團所屬之車
    手前往提領詐欺所得款項得逞，檢察官如能證明該帳戶內之
    資金係本案詐欺之特定犯罪所得，即已該當於洗錢防制法第
    14條第1項之一般洗錢罪，倘行為人意圖掩飾或隱匿特定犯
    罪所得來源，而將特定犯罪所得直接消費處分，甚或交予其
    他共同正犯，而由共同正犯以虛假交易外觀掩飾不法金流移
    動，即難認單純犯罪後處分贓物之行為，應仍構成洗錢防制
    法第2條之洗錢行為。本件詐騙集團成員詐騙被害人後，被
    害人將詐騙款項匯入詐騙集團成員所掌控之人頭帳戶，再由
    被告辛○○提領詐騙款項，並將提領款項交付被告丙○○或姓名
    年籍不詳之成年人，被告丙○○再將收取款項交付姓名年籍不
    詳之成年人，其作用在於將詐欺被害人所取得贓款，透過提
    領為現金後，客觀上得以切斷詐騙所得金流之去向，阻撓國
    家對詐欺犯罪所得之追查。被告辛○○、丙○○對於所提領、收
    取、交付款項可能係詐欺所得一情，既已有所預見，對於此
    等提款、收款、送款行為得以切斷詐欺金流之去向乙節，自
    亦可以預見，卻仍多次依指示提領、收取、交付款項，達到
    掩飾、隱匿該財產與犯罪之關聯性及逃避國家追訴、處罰之
    目的，足見其等有容認自己與詐騙集團成員共同為洗錢犯行
    之不確定故意。
　⒍被告辛○○、丙○○係於108年12月間分別從事車手、收水工作，
    由詐欺集團成員詐騙被害人後，被告辛○○依「雄哥」之指示
    領取提款卡，再前往自動櫃員機提款，並將提領款項交付被
    告丙○○或不詳人士，被告丙○○則依「雄哥」之指示前往指定
    地點收取款項，並將收取款項交付不詳人士，被告辛○○、丙○○並從中獲得報酬，其目的在於達成
    整體犯罪集團詐欺取財之目的，彼此係透過縝密之計畫與分
    工，成員彼此相互配合，互相支援，並按一定比例朋分贓款
    ，係由多數人所組成於一定期間內存續以實施詐欺取財為手
    段而牟利之具有完善結構之組織，堪認本件詐欺集團非為立
    即實施犯罪而隨意組成，而係以實施詐術為手段，具有持續
    性、牟利性之結構性組織。被告辛○○、丙○○依「雄哥」之指
    示提款、收款、送款時，對於所應徵工作係為車手、收水，
    「雄哥」可能係詐欺集團成員等情，應有所預見，卻仍多次
    依指示提領、收取、交付款項，參與詐欺集團之工作，足見
    其等有容認自己參與犯罪組織之不確定故意。
　㈢綜上所述，本案事證明確，被告辛○○、丙○○所為三人以上共
    同詐欺取財、洗錢及參與犯罪組織之犯行，堪以認定，均應
    依法論科。
四、論罪
　㈠核被告辛○○、丙○○所為，均係犯組織犯罪防制條例第3條第1
    項後段之參與犯罪組織罪、刑法第339條之4第1項第2款之三
    人以上共同詐欺取財罪、洗錢防制法第14條第1項之一般洗
    錢罪。辯護人雖主張被告丙○○只有與「雄哥」聯絡，與其他
    犯罪者並無聯繫，其所為係犯刑法第339條第1項詐欺取財罪
    之幫助犯等情，然被告丙○○有以通訊軟體與「雄哥」、「喜
    」、「歲月如梭」聯繫，並向被告辛○○、畢元亨收取款項，
    再將收取款項交付姓名年籍不詳之成年人，俱如前述，其主
    觀上顯然知悉本件詐欺取財犯行係三人以上共同為之，辯護
    人前開主張委無可採。
　㈡被告辛○○、丙○○與「雄哥」、「喜」、「歲月如梭」及詐欺
    集團不詳成員(附表編號7、8部分，被告丙○○另與畢元亨)均
    屬於詐欺集團，彼此就詐欺行為之實施、詐欺款項之提領、
    收款、送款、聯絡作業予以分工，其等就參與犯罪組織、詐
    欺取財、洗錢犯行，具有相互利用之共同犯意，並各自分擔
    部分犯罪行為，具有犯意聯絡及行為分擔，均應論以共同正
    犯。
  ㈢被告辛○○、丙○○就附表各編號所示多次提款行為，係本於單
    一犯意，在密切接近之時間、地點實施，且侵害同一法益，
    各行為之獨立性極為薄弱，依一般社會健全概念，在時間差
    距上難以強行分開，在刑法評價上，以視為數個舉動之接續
    施行，合為包括之一行為予以評價，較為合理，各應論以接
    續犯之一罪。
　㈣被告辛○○、丙○○參與犯罪組織，並分工實施詐欺取財及洗錢
    行為，雖其等參與犯罪組織之時、地與詐欺取財之時、地，
    在自然意義上非完全一致，然二者仍有部分合致，且犯罪目
    的單一，堪認係一行為同時觸犯參與犯罪組織罪、三人以上
    共同詐欺取財罪、一般洗錢罪，屬想像競合犯，均應依刑法
    第55條規定從一重之三人以上共同詐欺取財罪處斷。
　㈤被告辛○○、丙○○所犯各罪間，係於不同時、地為之，且侵害
    不同被害人之財產法益，堪認犯意各別，行為互殊，均應分
    論併罰。辯護人雖主張被告丙○○所犯附表編號1、2部分係於
    108年12月23日14時41分許為之，屬同一犯行，應論以一行
    為等情，惟附表編號1、2部分係侵害不同被害人之財產法益
    ，且被害人遭詐騙之時、地亦不同，自應論以數罪，辯護人
    前開主張要無可採。
　㈥起訴書雖未記載被告所為另犯組織犯罪防制條例第3條第1項
    後段之參與犯罪組織罪、洗錢防制法第14條第1項之一般洗
    錢罪，然此部分與前開論罪科刑部分有想像競合犯之裁判上
    一罪關係，應為起訴效力所及，並經本院當庭告知此部分罪
    名，本院自應併予審理。
　㈦臺灣臺南地方檢察署109年度少連偵字第66號移送併案意旨書
    所載之事實與起訴書所載之事實(即附表編號6部分)相同，
    臺灣○○地方檢察署109年度偵字第15222號移送併案意旨書所
    載之事實與起訴書所載之事實(即附表編號1部分)相同，屬
    同一案件，均為起訴效力所及，本院自得併予審理。
　㈧刑法第62條所指之「發覺」，係指有偵查犯罪職權之公務員
    已知悉犯罪事實並知犯罪人為何人或對其發生嫌疑時，即得
    謂為已發覺，但此項對犯人之嫌疑，仍須有確切之根據得為
    合理之可疑者，始足當之，若單純主觀上之懷疑，要不得謂
    已發生嫌疑。而向該管公務員自承其犯罪，不以先自向該公
    務員告知為必要，即受追問時，告知其犯罪仍不失為自首。
　　被告辛○○固於原審訊問時供稱：我於108年12月26日被警察
    查獲時，警察要我依照指示去做，我就配合警察，警察和我
    在銀行裡待著，等到「雄哥」打電話給我，叫我到咖啡店，
    會有人來跟我拿錢，警察就跟我一起到咖啡店，我進到店裡
    ，看到丙○○，覺得她很面熟，我看她，她看我，她就跑出去
    了，我就跟警察說這個人我很面熟，不要讓她跑了等語(偵
    字第369號卷第106頁反面)；惟本件查獲警員係於108年12月
    26日先發現被告辛○○提領贓款，經盤查確認被告辛○○從事車
    手工作，即當場以現行犯逮捕，此時被告辛○○接獲詐欺集團
    通知，要找地方等候收水前往收取贓款，警員遂與被告辛○○
    在咖啡店內守候，此時警員發現被告丙○○神色緊張，在咖啡
    店外徘徊駐足不前，並於片刻後接聽電話，通話後即離去現
    場，警員因認被告丙○○與詐欺集團相關，隨即上前尾隨並盤
    查被告丙○○，被告丙○○乃坦承從事收水工作，並同意警員檢
    視手機，經檢視後確認被告丙○○為詐欺集團成員等情，有○○
    市政府警察局○○分局○○派出所員警職務報告在卷可考(本院
    卷第131頁)。則警員固係因查獲被告辛○○後，見被告丙○○形
    跡可疑而心生懷疑，然斯時警員僅有單純主觀上之懷疑，經
    盤查被告丙○○及檢視其手機後，被告丙○○坦承從事收水工作
    ，警員始有確切根據足生合理懷疑可認被告丙○○為本件犯行
    。至被告辛○○雖有提醒警員被告丙○○很面熟，然在查緝犯罪
    時間緊迫之情形下，被告辛○○並未多加敘明被告丙○○與本件
    犯罪之關係及被告丙○○之參與情形，復無其他事證足認警員
    當時已有確切根據足以對被告丙○○之犯行產生合理懷疑，自
    應認被告丙○○經警盤查時坦承本件犯行，係於有偵查犯罪職
    權之公務員知悉其犯罪前，當場向到達現場處理之警員自承
    犯罪，合於自首之要件，爰就被告丙○○於108年12月26日所
    為附表編號5、6之犯行，均依刑法第62條前段規定減輕其刑
    。
五、原審認被告辛○○、丙○○罪證明確，予以論罪科刑，固非無見
    。惟查：㈠被告辛○○、丙○○係基於詐欺取財、洗錢、參與犯
    罪組織之不確定故意為本件犯行，已如前述，原判決事實欄
    並未明確記載被告辛○○、丙○○係基於不確定故意為本件犯行
    ，尚有未洽。㈡被告辛○○、丙○○本件犯行另構成組織犯罪防
    制條例第3條第1項後段之參與犯罪組織罪、洗錢防制法第14
    條第1項之一般洗錢罪，亦如前述，原審漏未論述及此，亦
    有未合。㈢被告丙○○所犯附表編號5、6部分，合於自首之要
    件，爰均依刑法第62條前段規定減輕其刑，業如前述，原審
    漏未論述及此，有適用法律之違誤。被告辛○○、丙○○上訴意
    旨猶執前詞否認犯行，要無可採，被告丙○○上訴意旨主張其
    所為係犯刑法第339條第1項詐欺取財罪之幫助犯，及其所犯
    附表編號1、2部分應論以一行為，亦非可採，俱如前述，惟
    被告丙○○上訴意旨主張其所犯附表編號5、6部分合於自首之
    要件，應依刑法第62條前段規定減輕其刑，為有理由，且原
    判決既有上揭可議之處，自屬無可維持，應由本院將原判決
    撤銷。
六、爰審酌被告辛○○、丙○○均正值青壯，具勞動能力，不思循正
    當管道獲取所需財物，明知詐欺集團對社會危害甚鉅，竟因
    受金錢誘惑，受僱在詐欺集團擔任車手、收水之工作，使詐
    欺集團順利保有犯罪所得，造成無辜民眾受有財產損害，且
    因其等所為掩飾犯罪所得之去向，致使執法人員難以追查正
    犯之真實身分，犯罪所生危害非輕；又被告辛○○、丙○○始終
    否認犯行，被告辛○○並未與附表所示之被害人達成和解或賠
    償損害，被告丙○○已與告訴人甲○○、子○○達成調解、和解，
    並分別賠償5萬元、10萬元完畢，有原審調解筆錄、公務電
    話紀錄表、本院審判程序筆錄在卷可參(原審卷二第27、331
    頁，本院卷第253頁)；兼衡被告辛○○、丙○○並無前科之素行
    (本院卷第71至76頁)，被告辛○○高中畢業、被告丙○○高中肄
    業之智識程度，被告辛○○目前無業、被告丙○○擔任社區秘書
    、離婚之生活狀況(原審卷二第299頁，本院卷第237頁)，暨
    其等犯罪之動機、目的、手段、參與程度、所獲利益等一切
    情狀，分別量處如主文第2項、第3項所示之刑。
七、刑法第51條數罪併罰定執行刑之立法方式，採限制加重原則
    ，亦即非以累加方式定應執行刑，該條第5款即明定：「宣
    告多數有期徒刑者，於各刑中之最長期以上，各刑合併之刑
    期以下，定其刑期。但不得逾30年。」被告辛○○、丙○○所處
    之宣告刑，審酌其等所犯各罪，犯罪時間尚屬集中，且犯罪
    手法類似，如以實質累加之方式定應執行刑，處罰之刑度顯
    將超過其行為之不法內涵，而違反罪責原則，依多數犯罪責
    任遞減原則，各定其應執行刑如主文第2項、第3項所示。
八、行為人以一行為觸犯組織犯罪防制條例第3條第1項後段之參
    與犯罪組織罪及刑法第339條之4第1項第2款之加重詐欺取財
    罪，於從一重之加重詐欺取財罪處斷而為科刑時，因所犯輕
    罪(參與犯罪組織罪)之刑罰以外之法律效果，即組織犯罪防
    制條例第3條第3項強制工作之規定，並未被重罪所吸收，仍
    應一併適用。惟該條項規定「應於刑之執行前，令入勞動場
    所，強制工作，其期間為3年」，而未依個案情節，區分行
    為人是否具有反社會的危險性及受教化矯治的必要性，一律
    宣付刑前強制工作3年。衡諸該條例所規定之強制工作，性
    質上原係對於有犯罪習慣，或因遊蕩、懶惰成習而犯罪者，
    所為之處置，本於法律合憲性解釋原則，依司法院釋字第47
    1號關於行為人有無預防矯治其社會危險性之必要，及比例
    原則等與解釋意旨不相衝突之解釋方法，為目的性限縮，對
    犯該條例第3條第1項之參與犯罪組織罪者，視其行為之嚴重
    性、表現之危險性、對於未來行為之期待性，以及所採措施
    與預防矯治目的所需程度，於有預防矯治其社會危險性之必
    要，且符合比例原則之範圍內，由法院依該條例第3條第3項
    規定，一併宣告刑前強制工作。被告辛○○、丙○○之前並無參
    與犯罪組織、詐欺取財、洗錢等前科，難認其等有何犯罪習
    慣，且被告丙○○有正當職業，亦難認有何遊蕩或懶惰成習而
    犯罪之情，又被告辛○○、丙○○本件犯罪情節固非輕微，惟究
    僅係擔任詐騙集團下游之取款、收款、送款工作，並非詐騙
    集團之上游人員，亦非居於犯罪組織之主導地位，堪信施以
    一般預防之刑罰即足達到制裁及教化之目的，縱再予機構性
    保安處分，仍無益於再社會化，況其等經量處如主文第2項
    、第3項所示之刑，已足以完全評價及處罰其應負之罪責，
    倘再予以宣告強制工作，實有悖於比例原則，爰均不予宣告
    強制工作。
九、沒收
  ㈠扣案之SAMSUNG廠牌行動電話1支（含SIM卡1張）係被告辛○○
    所有，扣案之IPHONE廠牌行動電話1支（含SIM卡1張）係被
    告丙○○所有，均係其等供聯繫本件犯行所用之物，有其等手
    機內之通訊軟體對話紀錄翻拍照片、擷取資料在卷可考（偵
    字第369號卷第59至64頁，原審卷二第97至119頁），爰均依
    刑法第38條第2項前段規定，在被告辛○○、丙○○各該罪刑項
    下宣告沒收。
　㈡扣案之25萬元，其中10萬元、15萬元分別係被告辛○○所提領
    附表編號5、6所示之詐欺款項，業據被告辛○○於警詢及偵查
    中供述屬實(偵字第369號卷第11、12、87頁)，為被告辛○○
    之犯罪所得，均應依刑法第38條之1第1項前段規定，分別在
    被告辛○○所犯附表編號5、6所示罪刑項下宣告沒收。
　㈢犯罪所得之沒收或追徵，在剝奪犯罪行為人之實際犯罪所得
    ，其重點在於所受利得之剝奪，故無利得者自不生剝奪財產
    權之問題，是有關共同正犯犯罪所得的沒收、追繳或追徵，
    最高法院最新見解，已經不採共犯連帶說，改由法院視具體
    個案的實際情形而就共犯各人所分得，具有事實上處分權限
    之物，予以個別處理。被告辛○○於警詢中供稱：我第一天（
    即108年12月23日）獲取報酬6,000元，第二天(即108年12月
    24日)獲取報酬3,000元等語（偵字第369號卷第14頁），則
    以被告辛○○於108年12月23日所領取附表編號1、2所示款項
    及於108年12月24日所領取附表編號3、4所示款項之比例計
    算分得報酬，附表編號1、2所示之款項比例約為2比3，以10
    8年12月23日所得報酬6,000元依上開比例計算，附表編號1
    、2所分得報酬為2,400元、3,600元，附表編號3、4所示之
    款項比例則1比1，以108年12月24日所得報酬3,000元依上開
    比例計算，附表編號3、4所分得報酬為1,500元、1,500元，
    為被告辛○○之犯罪所得，均應依刑法第38條之1第1項前段、
    第3項規定，分別在被告辛○○所犯附表編號1至4所示罪刑項
    下宣告沒收，於全部或一部不能沒收或不宜執行沒收時，追
    徵其價額。至被告丙○○則於警詢中供稱：我每收取10萬元，
    可抽取1,000元做為報酬等語（偵字第369號卷第23頁），是
    被告丙○○之犯罪所得共計5,076元（附表編號1、2部分，被
    告辛○○共提領249,000元，減去被告辛○○之報酬6,000元，剩
    餘款項243,000元，被告丙○○可獲得款項總額1%之報酬，即2
    ,430元；附表編號7、8部分，畢元亨共提領27萬元，減去畢
    元亨之報酬5,400元，剩餘款項264,600元，被告丙○○可獲得
    款項總額1%之報酬，即2,646元；2,430元加上2,646元共計5
    ,076元)，惟因被告丙○○已分別賠償告訴人甲○○、子○○5萬元
    、10萬元，業如前述，其金額顯已逾越被告丙○○之犯罪所得
    ，倘仍就上開犯罪所得宣告沒收、追徵，容有過苛之虞，爰
    不予就被告丙○○之犯罪所得宣告沒收、追徵。
　㈣犯洗錢防制法第14條之罪，其所移轉、變更、掩飾、隱匿、
    收受、取得、持有、使用之財物或財產上利益，沒收之，洗
    錢防制法第18條第1項前段定有明文。關於犯罪行為人犯洗
    錢防制法第14條之罪，其所掩飾、隱匿之財物本身僅為洗錢
    之標的，難認係供洗錢所用之物，故洗錢行為之標的除非屬
    於前置犯罪之不法所得，而得於前置犯罪中予以沒收者外，
    既非本案洗錢犯罪之工具及產物，亦非洗錢犯罪所得，又非
    違禁物，尚無從依刑法沒收規定宣告沒收，自應依洗錢防制
    法第18條第1項前段規定宣告沒收。且此規定係採義務沒收
    主義，祇要合於前述規定，法院即應為相關沒收之諭知，然
    該洗錢行為之標的是否限於行為人者始得宣告沒收，法無明
    文，是從有利於被告之認定，倘法條並未規定「不問屬於犯
    罪行為人與否均沒收」時，自仍以屬於被告所有或被告有事
    實上處分權者為限，始應予沒收。被告辛○○所提領款項及被
    告丙○○所收取之款項，係屬洗錢之標的，除扣案之25萬元應
    如前所述宣告沒收外，其餘款項已轉交不詳人士，該部分款
    項即非被告辛○○、丙○○所有，其等亦無事實上處分權，自無
    從依洗錢防制法第18條第1項前段規定宣告沒收、追徵。
　㈤扣案之提款卡，部分係供被告辛○○提領詐騙款項之用，然均
    非被告辛○○所有，部分則與本案無關，爰均不予宣告沒收。
    　
據上論斷，應依刑事訴訟法第371條、第369條第1項前段、第364
條、第299條第1項前段，判決如主文。
本案經檢察官黃騰耀到庭執行職務。
中　　華　　民　　國　　110 　年　　5 　　月　　4 　　日
                  刑事第二十五庭審判長法  官 邱滋杉
                                      法  官 陳彥年
                                      法  官 文家倩
以上正本證明與原本無異。
如不服本判決，應於收受送達後20日內向本院提出上訴書狀，其
未敘述上訴之理由者並得於提起上訴後20日內向本院補提理由書
（均須按他造當事人之人數附繕本）「切勿逕送上級法院」。
                                      書記官 桑子樑
中　　華　　民　　國　　110 　年　　5 　　月　　4 　　日
附錄：本案論罪科刑法條全文
中華民國刑法第339條之4
犯第339條詐欺罪而有下列情形之一者，處1年以上7年以下有期
徒刑，得併科1百萬元以下罰金：
一、冒用政府機關或公務員名義犯之。
二、三人以上共同犯之。
三、以廣播電視、電子通訊、網際網路或其他媒體等傳播工具，
    對公眾散布而犯之。
前項之未遂犯罰之。
組織犯罪防制條例第3條
發起、主持、操縱或指揮犯罪組織者，處3年以上10年以下有期
徒刑，得併科新臺幣1億元以下罰金；參與者，處6月以上5年以
下有期徒刑，得併科新臺幣1千萬元以下罰金。但參與情節輕微
者，得減輕或免除其刑。
具公務員或經選舉產生之公職人員之身分，犯前項之罪者，加重
其刑至二分之一。
犯第1項之罪者，應於刑之執行前，令入勞動場所，強制工作，
其期間為3年。
前項之強制工作，準用刑法第90條第2項但書、第3項及第98條第
2項、第3項規定。
以言語、舉動、文字或其他方法，明示或暗示其為犯罪組織之成
員，或與犯罪組織或其成員有關聯，而要求他人為下列行為之一
者，處3年以下有期徒刑，得併科新臺幣3百萬元以下罰金：
一、出售財產、商業組織之出資或股份或放棄經營權。
二、配合辦理都市更新重建之處理程序。
三、購買商品或支付勞務報酬。
四、履行債務或接受債務協商之內容。
前項犯罪組織，不以現存者為必要。
以第5項之行為，使人行無義務之事或妨害其行使權利者，亦同
。
第5項、第7項之未遂犯罰之。
洗錢防制法第14條
有第二條各款所列洗錢行為者，處7年以下有期徒刑，併科新臺
幣5百萬元以下罰金。
前項之未遂犯罰之。
前二項情形，不得科以超過其特定犯罪所定最重本刑之刑。
附表
編號 詐騙手法 提款過程 證據出處        罪名及宣告刑 1 (即 起 訴 書 附 表 一 編 號 1） 該詐欺集團某成員，於108年12月23日11時45分許，以通訊軟體LINE向癸○○佯稱係其親友，因需錢孔急，急需借款云云，致癸○○陷於錯誤，於同日12時41分許，委託其配偶前往臺中○○路郵局，臨櫃匯款10萬元至陳錦慧所有新光銀行帳戶000-0000000000000號帳戶（下稱陳錦慧之新光銀行帳戶）內。 辛○○旋依「雄哥」指示於左列日期13時15分、17分、18分、19分許，在○○市○○區○○○路000號之台新銀行○○分行（下稱台新銀行○○分行），分別提領2萬元（共4次），及於左列日期13時30分許，在○○市○○區○○○路00號之彰化銀行○○○○分行，提領19,000元。辛○○提領上開款項後，自其中扣除其應分得之報酬後，再將剩餘款項，依「雄哥」指示，於左列日期14時41分許，在○○市○○區○○○路00號之麥當勞○○○店（下稱麥當勞）交予丙○○，丙○○自所收取之款項，抽取報酬後，再依「雄哥」指示，將剩餘款項轉交予該詐欺集團某成員。 ⒈證人即告訴人癸○○於警詢中之證述（偵10272卷第80至81頁） ⒉癸○○之內政部警政署反詐騙諮詢專線紀錄表、○○市政府警察局○○分局○○派出所陳報單、受理刑事案件報案三聯單、受理各類案件紀錄表、受理詐騙帳戶通報警示簡便格式表、金融機構聯防機制通報單、刑案呈報單（偵15222卷第57至69頁） ⒊陳錦慧所有新光銀行帳戶000-0000000000000號客戶基本資料及歷史交易明細（偵15222卷第27至33頁） ⒋辛○○之通訊軟體微信對話紀錄翻拍照片及擷取資料（偵369卷第59至60頁，原審卷二第107至119頁） ⒌監視器錄影畫面翻拍照片（偵10272卷第138、140至141頁） ⒍○○市政府○○分局搜索扣押筆錄及扣押物品目錄表（偵369卷第43至45頁，偵10272卷第103至105頁） 辛○○犯三人以上共同詐欺取財罪，處有期徒刑壹年肆月。扣案SAMSUNG廠牌行動電話壹支（含SIM卡壹張）沒收。未扣案犯罪所得新臺幣貳仟肆佰元沒收，於全部或一部不能沒收或不宜執行沒收時，追徵其價額。  丙○○犯三人以上共同詐欺取財罪，處有期徒刑壹年肆月。扣案IPHONE廠牌行動電話壹支（含SIM卡壹張）沒收。 2 (即 起 訴 書 附 表 一 編 號 2） 該詐欺集團某成員，於108年12月23日10時許，撥打電話予甲○○，佯稱係其友人，因需錢孔急，急需借款云云，致甲○○陷於錯誤，於同日12時42分許，依指示匯款15萬元至陳錦慧所有台新銀行帳號000-00000000000000號帳戶內。 辛○○旋依「雄哥」指示於左列日期13時35分許，在台新銀行○○分行，提領15萬元。辛○○提領上開款項後，自其中扣除其應分得之報酬後，再將剩餘款項，依「雄哥」指示，於左列日期14時41分許，在麥當勞交予丙○○，丙○○自所收取之款項，抽取報酬後，再依「雄哥」指示，將剩餘款項轉交予該詐欺集團某成員。 ⒈證人即告訴人甲○○於警詢中之證述（偵10272卷第91頁） ⒉國泰世華商業銀行匯出匯款憑證（偵10272卷第92頁） ⒊甲○○之內政部警政署反詐騙諮詢專線紀錄表（偵10272卷第90頁） ⒋陳錦慧所有台新銀行帳號000-00000000000000號客戶基本資料及歷史交易明細（偵10272卷第112至116頁） ⒌辛○○之通訊軟體微信對話紀錄翻拍照片及擷取資料（偵369卷第59至60頁，原審卷二第107至119頁） ⒍監視器錄影畫面翻拍照片（偵10272卷第138、142頁） ⒎○○市政府○○分局搜索扣押筆錄及扣押物品目錄表（偵369卷第43至45頁，偵10272卷第103至105頁） 辛○○犯三人以上共同詐欺取財罪，處有期徒刑壹年肆月。扣案SAMSUNG廠牌行動電話壹支（含SIM卡壹張）沒收。未扣案犯罪所得新臺幣參仟陸佰元沒收，於全部或一部不能沒收或不宜執行沒收時，追徵其價額。  丙○○犯三人以上共同詐欺取財罪，處有期徒刑壹年壹月。扣案IPHONE廠牌行動電話壹支（含SIM卡壹張）沒收。 3 (即 起 訴 書 附 表 四 編 號 1） 該詐欺集團某成員，於108年12月24日11時許，撥打電話予庚○○，佯稱係其友人，因需錢孔急，急需借款云云，致庚○○陷於錯誤，於同日11時17分許，依指示匯款3萬元至陳錦慧之新光銀行帳號內。 辛○○旋依「雄哥」指示於左列日期11時29分許，在○○市○○區○○路00○0號1樓之新光銀行松江大樓（下稱新光銀行松江大樓），提領3萬元。辛○○提領上開款項後，自其中扣除其應分得之報酬後，再將剩餘款項，依「雄哥」指示，交予該詐欺集團某成員。 ⒈證人即告訴人庚○○於警詢中之證述（偵10272卷第84至85頁） ⒉庚○○之合作金庫銀行存摺內頁影本（偵10272卷第86頁） ⒊庚○○之內政部警政署反詐騙諮詢專線紀錄表（偵10272卷第83頁） ⒋陳錦慧所有新光銀行帳戶000-0000000000000號客戶基本資料及歷史交易明細（偵15222卷第27至33頁） ⒌監視器錄影畫面翻拍照片（偵10272卷第141頁）　 ⒍○○市政府○○分局搜索扣押筆錄及扣押物品目錄表（偵10272卷第103至105頁） 辛○○犯三人以上共同詐欺取財罪，處有期徒刑壹年貳月。扣案SAMSUNG廠牌行動電話壹支（含SIM卡壹張）沒收。未扣案犯罪所得新臺幣壹仟伍佰元沒收，於全部或一部不能沒收或不宜執行沒收時，追徵其價額。 4 (即 起 訴 書 附 表 四 編 號  2） 該詐欺集團某成員，於108年12月22日16時18分許，撥打電話予丁○○，佯稱係其友人，因需錢孔急，急需借款云云，致丁○○陷於錯誤，於同年月24日12時8分許，依指示匯款3萬元至陳錦慧之新光銀行帳戶內。 辛○○旋依「雄哥」指示於108年12月24日12時22分許，在新光銀行松江大樓，提領3萬元。辛○○提領上開款項後，自其中扣除其應分得之報酬後，再將剩餘款項，依「雄哥」指示，交予該詐欺集團某成員。 ⒈證人即告訴人丁○○於警詢中之證述（偵10272卷第88至89頁） ⒉丁○○之內政部警政署反詐騙諮詢專線紀錄表（偵10272卷第87頁） ⒊陳錦慧所有新光銀行帳戶000-0000000000000號客戶基本資料及歷史交易明細（偵15222卷第27至33頁） ⒋監視器錄影畫面翻拍照片（偵10272卷第141頁反面） ⒌○○市政府○○分局搜索扣押筆錄及扣押物品目錄表（偵10272卷第103至105頁） 辛○○犯三人以上共同詐欺取財罪，處有期徒刑壹年貳月。扣案SAMSUNG廠牌行動電話壹支（含SIM卡壹張）沒收。未扣案犯罪所得新臺幣壹仟伍佰元沒收，於全部或一部不能沒收或不宜執行沒收時，追徵其價額。 5 (即 起 訴 書 附 表 二 編 號  1）  該詐欺集團某成員，於108年12月26日某時許，撥打電話予子○○，佯稱係其親友，因需錢孔急，急需借款云云，致子○○陷於錯誤，委託友人己○○於同日13時17分許，匯款10萬元至劉美伶所有日盛銀行帳號000-00000000000000號帳戶內。 辛○○旋依「雄哥」指示於左列日期13時22分、24分許，在○○市○○區○○路0段000號、428號之新光銀行○○○○分行（下稱新光銀行○○○分行），分別提領2萬元（共2次），嗣因形跡可疑，為警上前盤查，遂在警方監控下，於左列日期13時28分、29分、31分許，在新光銀行江子翠分行，分別提領2萬元（共3次，此部分不在起訴範圍）。復於警方監控下，依「雄哥」指示，於左列日期14時57分許，在○○市○○區○○路0段000號之路易莎咖啡廳（下稱路易莎咖啡廳）內，欲將上開款項交予丙○○時，因丙○○察覺有異，而離開現場。 ⒈證人己○○於警詢中之證述（偵369卷第34至36頁） ⒉永豐銀行新台幣匯出匯款申請單（偵369卷第37頁） ⒊己○○之內政部警政署反詐騙諮詢專線紀錄表（偵369卷第33頁） ⒋劉美伶所有日盛銀行帳號000-00000000000000號客戶基本資料及歷史交易表（偵369卷第231至236頁） ⒌監視器錄影畫面翻拍照片（偵10272卷第142至143頁） ⒍丙○○之通訊軟體LINE對話紀錄翻拍照片及擷取資料（偵369卷第61至62頁，原審卷二第97至105頁） ⒎丙○○遭員警查獲之現場照片（偵369卷第58頁） ⒏○○市政府○○分局搜索扣押筆錄及扣押物品目錄表（偵369卷第43至45頁，偵10272卷第99至101頁） 辛○○犯三人以上共同詐欺取財罪，處有期徒刑壹年壹月。扣案SAMSUNG廠牌行動電話壹支（含SIM卡壹張）、現金新臺幣拾萬元均沒收。  丙○○犯三人以上共同詐欺取財罪，處有期徒刑柒月。扣案IPHONE廠牌行動電話壹支（含SIM卡壹張）沒收。 6 (即 起 訴 書 附 表 二 編 號 2） 該詐欺集團某成員，於108年12月26日某時許，撥打電話予壬○○，佯稱其涉嫌詐欺罪嫌云云，致壬○○陷於錯誤，而依指示於同日13時28分許，匯款30萬元，至何宇森所有玉山銀行帳號000-0000000000000號帳戶內。 嗣因辛○○（不在起訴範圍內）斯時已為警查獲，遂於警方監控下，依「雄哥」指示，於左列日期13時38分、39分、40分、41分、42分、44分、45分、46分許，在新光銀行○○○分行，分別提領2萬元（共7次）、1萬元。復於警方監控下，依「雄哥」指示，於左列日期14時57分許，在路易莎咖啡廳內，欲將上開款項交予丙○○時，因丙○○察覺有異，而離開現場。 ⒈證人即告訴人壬○○於警詢中之證述（偵369卷第145至147頁） ⒉玉山銀行存款回條（偵369卷第150頁） ⒊壬○○之內政部警政署反詐騙諮詢專線紀錄表、○○市政府警察局第三分局○○派出所受理詐騙帳戶通報警示簡便格式表、受理刑事案件報案三聯單、金融機構聯防機制通報單、受理各類案件紀錄表（偵369卷第144、149、151頁，警卷第166至167頁） ⒋何宇森所有玉山銀行帳號000-0000000000000號顧客基本資料及歷史交易明細（偵369卷第237至238頁）　 ⒌監視器錄影畫面翻拍照片（偵10272卷第143頁反面至145頁） ⒍丙○○之通訊軟體LINE對話紀錄翻拍照片及擷取資料（偵369卷第61至62頁，原審卷二第97至105頁） ⒎丙○○遭員警查獲之現場照片（偵369卷第58頁） ⒏○○市政府○○分局搜索扣押筆錄及扣押物品目錄表（偵369卷第43至45頁，偵10272卷第99至101頁） 丙○○犯三人以上共同詐欺取財罪，處有期徒刑捌月。扣案IPHONE廠牌行動電話壹支（含SIM卡壹張）、現金新臺幣拾伍萬元均沒收。 7 (即 起 訴 書 附 表 五 編 號  1） 該詐欺集團某成員，於108年12月20日9時許，以通訊軟體LINE向戊○○佯稱係其親友，因需錢孔急，急需借款云云，致戊○○陷於錯誤，於同日9時35分許，匯款15萬元至呂伊翎所有郵局帳號000-00000000000000號帳戶內。 畢元亨旋依「雄哥」指示於左列日期10時23分、25分、27分許，在○○市○○區○○○路0段00號之臺北○○郵局內，分別提領6萬元（共2次）、3萬元。畢元亨提領上開款項後，自其中扣除其應分得之報酬後，再將剩餘款項，依「雄哥」指示，交予丙○○，丙○○自所收取之款項，抽取報酬後，再依「雄哥」指示，將剩餘款項轉交予該詐欺集團某成員。 ⒈證人即告訴人戊○○於警詢中之證述（偵10271卷第83至84頁） ⒉戊○○之內政部警政署反詐騙諮詢專線紀錄表（偵10271卷第82頁） ⒊呂伊翎所有郵局帳號000-00000000000000號客戶基本資料及客戶歷史交易清單（偵369卷第240至241頁） ⒋監視器錄影畫面翻拍照片（偵10272卷第146頁） ⒌○○市政府○○分局搜索扣押筆錄及扣押物品目錄表（偵369卷第43至45頁，偵10271卷第117至119頁） ⒍扣案之存摺及提款卡照片（原審卷一第173頁） 丙○○犯三人以上共同詐欺取財罪，處有期徒刑壹年肆月。扣案IPHONE廠牌行動電話壹支（含SIM卡壹張）沒收。 8 (即 起 訴 書 附 表 五 編 號  2） 該詐欺集團某成員，於108年12月23日某時許，以通訊軟體LINE向乙○○佯稱係其親友，因需錢孔急，急需借款云云，致乙○○陷於錯誤，於同日12時21分許，匯款12萬元至王欣婷所有兆豐銀行帳號000-00000000000號帳戶內。 畢元亨旋依「雄哥」指示於左列日期12時26分許，在○○市○○區○○○路00號之合作金庫○○分行內，提領2萬元；於左列日期12時32分許，在○○市○○區○○路○段00號之第一銀行○○分行內，提領2萬元；於左列日期12時41分、43分、44分許，在○○市○○區○○路○段000號之兆豐銀行○○分行內，分別提領3萬元（共2次）、2萬元。畢元亨提領上開款項後，自其中扣除其應分得之報酬後，再將剩餘款項，依「雄哥」指示，交予丙○○，丙○○自所收取之款項，抽取報酬後，再依「雄哥」指示，將剩餘款項轉交予該詐欺集團某成員。 ⒈證人即告訴人乙○○於警詢中之證述（偵10271卷第86至88頁） ⒉乙○○之內政部警政署反詐騙諮詢專線紀錄表（偵10271卷第85頁） ⒊王欣婷所有兆豐銀行帳號000-00000000000號客戶基本資料表及歷史交易明細（偵369卷第242至243頁） ⒋監視器錄影畫面翻拍照片（偵10272卷第146頁反面至147頁） ⒌○○市政府○○分局搜索扣押筆錄及扣押物品目錄表（偵369卷第43至45頁，偵10271卷第117至119頁） ⒍扣案之提款卡照片（原審卷一第173頁） 丙○○犯三人以上共同詐欺取財罪，處有期徒刑壹年肆月。扣案IPHONE廠牌行動電話壹支（含SIM卡壹張）沒收。